臺灣板橋地方法院民事判決　　　　　　　99年度訴字第2586號
原　　　告　陸大康
被　　　告　謝青雲
上列當事人間清償債務事件，本院於民國100年1月11日言詞辯論
終結，判決如下：
    主  文
被告應給付原告新台幣壹佰零伍萬元，及自民國九十九年十一月
三十日起至清償日止，按年息百分之五計算之利息。
訴訟費用由被告負擔。
    事實及理由
一、本件原告起訴請求被告應給付原告新台幣（下同）105萬元
    及自支付命令聲請狀繕本送達翌日起至清償日止，按年息百
    分之5計算之利息，嗣於訴訟程序中減縮應受判決事項之聲
    明為被告應給付原告105萬元，及自民事準備書狀繕本送達
    翌日起至清償日止，按年息百分之5計算之利息，核與民事
    訴訟法第255條第1項第3項規定相符，自屬合法。
二、原告起訴主張：被告邀原告為連帶保證人，於民國91年12月
    間，以車號ZZ-576號大營業客車1部，向訴外人日盛國際租
    賃股份有限公司（下稱日盛租賃公司）辦理車輛分期貸款，
    總金額為310萬800元，嗣被告自93年3月起即未按期還款，
    尚積欠日盛租賃公司239萬9,918元未付，原告乃於99年8月
    20日前分期代償共計105萬元，爰依連帶保證之法律關係提
    起本件訴訟等情。並聲明：被告應給付原告105萬元，及自
    民事準備書狀繕本送達翌日起至清償日止，按年息百分之5
    計算之利息。
三、被告則以：伊僅為人頭，當初係幫助原告友人潘忠孝辦理汽
    車貸款，原告不應向伊求償等語，資為抗辯。並聲明：原告
    之訴駁回。
四、原告主張之上開事實，業據提出代償證明書、臺灣士林地方
    法院民事執行處99年8月30日士院景99司執秋字第24536號通
    知、同意書、太一法律事務所93年3月23日（93）太一律字
    第1509號函、台北興安郵局第859號存證信函等件為證（本
    院訴字卷第21、34至37頁）為證，且被告亦不否認其有具名
    向日盛租貸公司辦理汽車分期貸款，已堪信為真實。被告雖
    以前詞置辯，惟查被告既願具名為貸款人向日盛租貸公司貸
    款，自應負擔貸款人責任，所辯顯不可採。
五、按連帶債務人中之一人，因清償或其他行為，致他債務人同
    免責任者，得向他債務人請求償還其各自分擔之部分，並自
    免責時起之利息，民法第281條第1項定有明文，又按保證人
    向債權人為清償後，於其清償之限度內，承受債權人對於主
    債務人之債權，民法第749條前段亦有明文。查原告本於連
    帶保證人身分，為被告向日盛租賃公司清償105萬元，依上
    開說明，自得請求被告給付代償之105萬元。
六、從而，原告本於連帶保證之法律關係，請求被告應給付原告
    105萬元，及自民事準備書狀繕本送達翌日即99年11月30日
    （本院訴字卷第27頁）起至清償日止，按年息百分之5計算
    之利息，洵屬正當，應予准許。
七、本件事證已臻明確，兩造其餘主張及攻擊防禦方法，核與判
    決結果不生影響，爰不一一論述，附此敘明。
八、訴訟費用負擔之依據：民事訴訟法第78條。
中    華    民    國   100    年    2     月    15    日
                  民事第二庭法  官  連士綱
以上正本係照原本作成
如對本判決上訴，須於判決送達後20日內向本院提出上訴狀。如
委任律師提起上訴者，應一併繳納上訴審裁判費。
中    華    民    國   100    年    2     月    15    日
                            書記官  吳俞玲